臺灣屏東地方法院刑事判決　　　　　　　　　　　　　九十一年度交易字第六四號
　　公　訴　人　臺灣屏東地方法院檢察署檢察官
　　被　　　告　甲○○
右列被告因公共危險案件，經檢察官聲請簡易判決處刑（九十一年度偵字第六五二號
），本院屏東簡易庭認為不宜適用簡易程序，移由本院刑事庭改依通常程序審理判決
如左：
     主  文
甲○○無罪。
    事  實
一、公訴意旨略以：被告甲○○於民國九十一年一月十九日下午九時許，在屏東市○
    ○路朋友家喝二、三杯啤酒後，已達不能安全駕駛動力交通工具之程度，仍於同
    日下午九時五十分許，駕駛車牌號碼ＷＭ─五二六七號自小客車，在屏東市○○
    ○路○段二００號前，撞及陳李笑所駕駛車牌號碼ＰＬＩ─五三九號機車（未具
    告訴），經警到場對被告進行酒精濃度測試，其呼氣酒精濃度每公升達０．四八
    毫克，因認被告涉犯刑法第一百八十五條之三之罪嫌。並以被告於當時（九十一
    年一月十九日下午十時三分）所進行之酒精濃度測試，其數值達每公升○．二六
    毫克，有被告之酒精測定值數據單在卷可稽。且被告酒後駕車並肇事，亦經證人
    陳李笑於警訊時證述明確，並有交通事故調查報告表一紙為其論據。
二、訊據被告甲○○固坦承於右記時地酒後開車之事實，惟堅詞否認有何不能安全駕
    駛汽車而駕駛犯行，辯稱：我當時沒有酒醉，係因要靠邊去買東西，所以才擦撞
    到同向的機車等語。
三、按服用酒類不能安全駕駛動力交通工具而駕駛者，八十八年四月二十三日施行之
    刑法第一百八十五條之三將之列於公共危險罪處罰，其立法目的，在藉由抽象危
    險犯之構成要件，以刑罰制裁力量嚇阻酒後駕車之行為，進而確保參與道路交通
    往來人車之安全，因此並不以對於道路交通往來人車發生具體實害為要件，此種
    立法例亦為德、日等國所採行。然所謂「不能安全駕駛」，性質上乃屬不確定法
    律概念，雖法務部於八十八年五月間召開「研商訂定刑法第一百八十五條之三服
    用毒品、麻醉藥品、酒類或其他相類之物，不能安全駕駛交通動力工具之認定標
    準」會議，會中決定參考德國、美國認定標準，對於酒精濃度呼氣達每公升零點
    五五毫克或血液濃度達千分之一點一以上者，即認為已達不能安全駕駛之標準，
    其數值在其以下者，如能輔以其他客觀事實作為不能安全駕駛之判斷時，亦應依
    法移送處以刑罰（詳參法務部八十八年五月十八日法八八檢字第一六六九號
    函），以期統一建立執法機關移送之準則。然此僅係供法院認定事實之參考，得
    為審判所引用，並無絕對之拘束力，亦即飲酒駕車者究有無構成本罪，仍有待法
    院依具體個案事實認定之。從而，行為人若吐氣或血液酒精濃度未達前開零點五
    五毫克或千分之一點一以上數值，必須輔以其他客觀事實，認定行為人不能安全
    駕駛者，始得依前開規定處罰。經查：被告於九十一年一月十九日下午九時五十
    分許肇事，經警於同日十時三分實施酒精濃度測試結果，測得其吐氣所含酒精成
    分為每公升０．二六毫克，此有酒精測試值表單正本一份附卷可證。證人即據報
    到場處理車禍之屏東縣警察局交通隊警員乙○○於本院審理中證稱：當時被告的
    說話、神智清楚，腳步不會不穩，只是有點酒味，其他都很正常，所以沒有做直
    線及平衡測試等語（本院九十一年四月二十三日審判筆錄），又證人警員乙○○
    於同日二十二時五十分許於觀察被告之具體情狀後，僅在酒精測試觀察紀錄表觀
    察結果欄為「因嫌疑人有酒後駕車跡象，顯然無法安全駕駛。」之記載，此有測
    試觀察紀錄表一紙在卷可證。則被告呼氣酒精濃度雖達每公升零點二六毫克，然
    並未達呼氣達每公升零點五五毫克以上之標準，且就被告個人飲酒後之舉止行為
    客觀表現觀察，顯未逾越上開客觀數據顯示及本於科學數據檢討出之不能安全駕
    駛標準甚明。此外，復查無其他積極證據足以認定被告酒後不能安全駕駛之情，
    自屬犯罪不能證明，依法應為無罪之諭知。
據上論斷，應依刑事訴訟法第四百五十二條、第三百零一條第一項，判決如主文。
中      華      民      國      九十一      年    四    月     三十     日
                                      臺灣屏東地方法院刑事第一庭
                                          法  官   羅森德
右正本證明與原本無異。
如不服本判決應於收受本判決後送達後十日內向本院提出上訴書狀，其未敘述上訴理
由者，並得於提起上訴後十日內向本院補提理由書狀（均須按他造當事人之人數附繕
本 ）「切勿逕送上級法院」
                                          書記官   劉音利
中      華      民      國      九十一      年    四    月     三十     日
